【裁判字號】    94,訴,1043
【裁判日期】    950106
【裁判案由】    違反毒品危害防制條例
【裁判全文】
臺灣臺南地方法院刑事判決              94年度訴字第1043號
公  訴  人  臺灣臺南地方法院檢察署檢察官
被      告  辛○○
                    現於臺南戒治所戒治中
指定辯護人  本院公設辯護人  丁○○
上列被告因毒品危害防制條例案件，經檢察官提起公訴（九十四
年度偵緝字第六二八號、第六二九號），本院判決如下：
    主  文
辛○○共同連續販賣第一級毒品，累犯，處有期徒刑捌年拾月。
販毒所得新台幣柒仟元沒收，如全部或一部不能沒收時，以其財
產抵償之。扣案第一級毒品海洛因貳包共重零點零壹公克沒收銷
燬之。
    事  實
一、辛○○前於民國八十三年間，因肅清煙毒條例案件及贓物等
    案件，經台灣高等法院、台灣台南地方法院，分別以八十四
    年度上訴字第二四七０號判決，及八十四年度易字第八一三
    號判決，判處有期徒刑三年六月、三月確定，並經台灣高等
    法院以八十五年度聲字第一０四號裁定定應執行有期徒刑三
    年七月確定，嗣於八十八年一月三日假釋出監，並於九十一
    年十月二十八日縮短刑期假釋期滿，以執行完畢論。辛○○
    與己○○（起訴書誤繕為郭明朗，己○○業經本院以九十三
    年度訴字第二三一號判決，判處有期徒刑八年確定），及另
    一姓名年籍不詳之成年男子，共同基於意圖營利之概括犯意
    聯絡，由辛○○負責提供第一級毒品海洛英及以其所有之電
    話號碼0000000000號及0000000000號
    行動電話，分別交予己○○及丙○○使用，作為販賣第一級
    毒品海洛因之聯絡工具。再由己○○出面承租位在台南市○○街六十一號二樓０二二室作為居住處所，且將辛○○所攜
    來欲販賣之毒品海洛因，放置在該房間抽屜內，己○○並以
    上開電話號碼0000000000號之行動電話，負責與
    欲購買毒品之人聯絡，並確定欲購買毒品之數量、金額及交
    貨地點後，除親自將毒品送交予欲購買毒品之人外，另自九
    十二年十月一日起，以每日新台幣（下同）五百元之報酬，
    僱用丙○○（經本院以九十三年度訴字第二三一號判決，判
    處有期徒刑七年六月確定）。辛○○等人並與丙○○共同基
    於販賣第一級毒品海洛因之概括犯意聯絡，由丙○○負責將
    毒品海洛因送至指定地點，交付予欲購買毒品之人。辛○○
    與己○○、丙○○及另一姓名年籍不詳之成年男子四人遂先
    後於附表編號一、二所示之時間、地點，以附表編號一、二
    所示之方式，共同連續販賣第一級毒品海洛因予庚○○、甲○○（庚○○、甲○○施用毒品部分均業經本院裁定送觀察
    勒戒及強制戒治確定），共計得款七千元。嗣於九十二年十
    月七日下午二時及三時三十分許，由事先在台南市○○路「
    羅司萊司飯店」前之交易現場埋伏之員警以錄影機蒐證完成
    後，旋即分別在台南市○○○路、大興街口處及台南市○○
    街與府前路口處，先後逮捕甲○○及庚○○，並在其二人身
    上查獲甫向辛○○、己○○及丙○○等人購得之毒品海洛因
    各一包（驗餘淨重均為０．一一公克，均已沒收銷燬；起訴
    書誤載為０．一二及０．一一公克）。嗣當日下午三時三十
    五分許，丙○○為警於台南市○○街六十一號前，當場查獲
    ，並在其身上扣得毒品海洛因二包（驗餘淨重０．三五公克
    ，已沒收銷燬；起訴書誤載為０．七九公克）；再於當日十
    六時十分許，由丙○○帶同警方進入己○○前開居住處所，
    並徵得己○○之同意，在其住處查獲海洛因八包（驗餘淨重
    ０
    ．八四公克，均已沒收銷燬）、分裝匙三支、空夾鏈袋四包
    及販毒聯絡工具電話號碼0000000000號、000
    0000000號兩支行動電話等物；承辦員警並自己○○
    、丙○○處知悉辛○○與其等共同販賣第一級毒品海洛因犯
    行後，遂於九十二年十一月二十五日上午十一時許，至辛○○位於台南市○○街八二巷一五號之住處查獲辛○○，並扣
    得第一級毒品海洛因二包合計重０．０一公克（驗餘淨重）
    、夾練袋二包、注射針筒四支、分裝匙二支等物。
二、案經臺南市警察局第一分局、第六分局及行政院海巡署海岸
    巡防總局台南市機動查緝隊分別報請台灣台南地方法院檢察
    署檢察官偵查起訴。
    理  由
一、訊據被告辛○○於本院審理時，固坦承認識證人己○○、丙○○等情，惟矢口否認涉有販賣第一級毒品海洛因犯行，辯
    稱：其曾與證人己○○與丙○○同在台南市○○街六十一號
    二樓０二二室施用第一級毒品海洛因，但未曾與證人己○○
    、丙○○共同販賣第一級毒品海洛因；證人己○○係因曾暫
    居於其位於台南市○○街住處，然因證人己○○私自販賣毒
    品遭其發現，經其要求搬離前揭住處，因而挾怨報復，並對
    其為不利之證詞云云。
二、經查：
（一）證人庚○○於九十二年九月五日、同年月六日及同年十月
      五日、七日，在台南市○○路「羅司萊司飯店」前處，先
      後向綽號「阿忠」者購買價值一千元之第一級毒品海洛因
      共四次，且第一、二次由證人郭明朗交付，第三、四次則
      由證人丙○○交付等情，業據證人庚○○、己○○、丙○○於偵查中分別證述明確（參見九十二年度偵字第一一一
      一四號卷第九頁至第十一頁、第十四頁至第十六頁、第二
      一頁至第二三頁、第二五頁、第二六頁、第二八頁、九十
      二年度偵字第一二九四０號卷第五八頁），且互核相符，
      參以證人庚○○於九十二年十月七日向證人丙○○取得第
      一級毒品海洛因後，旋於同日十五時三十分許，為警當場
      查獲，經警將其所購得之物，送請法務部調查局鑑定結果
      ，亦確屬第一級毒品海洛因無誤等情，並有該局九十二年
      十一月二十日調科壹字第二００００四五四四號鑑定通知
      書一紙附卷可稽，是證人庚○○、己○○、丙○○前開證
      詞與事實相符，當足採信，此部分事實應堪認定。又證人
      甲○○於九十二年七、八月間，在台南市○○路湖美社區
      之西湖公園，及九十二年十月七日十四時許，在台南市○○路「羅司萊司飯店」前處，先後向綽號「阿忠」者購買
      價值一千元之第一級毒品海洛因共三次，且第一次由一不
      詳姓名年籍男子交付，第二次由證人郭明朗交付，第三次
      則由證人丙○○交付等情，業據證人甲○○、己○○、丙○○於偵查中分別證述明確（參見九十二年度偵字第一一
      一一四號卷第九頁至第十一頁、第十七頁至第十九頁、第
      二一頁至第二三頁、第二五頁、第二六頁、第二八頁、九
      十二年度偵字第一二九四０號卷第五八頁），且互核相符
      ，參以證人甲○○於九十二年十月七日向證人丙○○取得
      第一級毒品海洛因後，旋於同日十四時五十分許，為警當
      場查獲，並將其所購得之物，送請法務部調查局鑑定，亦
      確屬第一級毒品海洛因無誤等情，另有該局九十二年十一
      月二十日調科壹字第二００００四五四三號鑑定通知書一
      紙附卷可稽，是證人甲○○、己○○、丙○○前開證詞與
      事實相符，當足採信，此部分事實亦堪認定。
（二）
    (一)訊據被告於偵查中自承購買之毒品除供其自行施用外，亦
      另用以販賣等語，並經檢察官詢以與證人己○○、丙○○
      等人如何分工出售毒品時，被告復供稱：由其接洽上手綽
      號「阿明」、「阿志」者，並由其向彼等二人購買第一級
      毒品海洛因，且將之攜往證人己○○之大仁街住處分裝。
      證人己○○則負責接聽電話接洽購買者，並由證人丙○○
      送交毒品予購買者等語（參見九十二年度偵字第一二九四
      ０號卷第一五頁至第一六頁），而證人己○○於偵查中及
      本院審理時，分別結證稱：被告提供毒品，其負責接聽購
      買者打來之電話，證人丙○○負責送貨並收款（參見本院
      卷第九五頁、九十四年度偵緝字第六二八號卷第二二頁）
      ，另證人丙○○於偵查中結證稱：販售之毒品係由被告攜
      至證人己○○之大仁街住處，交予證人己○○，再由證人
      己○○交予伊，並由其送毒品予購毒者等語（參見九十四
      年度偵緝字第六二八號卷第二四頁），依此，綜合被告於
      偵查中之前開供述，及證人己○○、丙○○分別於偵查及
      本院中之前揭證述，相互參照以觀，被告於偵查中應訊時
      ，就其與證人己○○、丙○○共同販售毒品之分工方式，
      即由其向上手購買毒品，並由其攜至證人己○○位於大仁
      街住處，而證人己○○負責接聽購毒者撥打進來之電話，
      證人丙○○則負責送交毒品予購毒者之程序，與證人己○○、丙○○於偵審中所證均相符合，是被告於偵查中前開
      所供，堪信應屬有據，而得採信。
    (二)證人庚○○於偵查中另證稱：其撥打電話購毒時，出售毒
      品者，係以綽號「阿忠」之名義與之聯絡等語（參見前開
      筆錄），而被告於偵查中亦坦承其綽號為「阿忠」、「阿
      秉」（參見九十二年度偵字第一二九四０號卷第一四頁）
      ，證人己○○、丙○○於偵查中亦分別結證稱：被告之綽
      號為「菜餅」或「阿忠」等情（參見九十四年度偵緝字第
      六二八號卷第二二頁、第二四頁）。另證人庚○○於偵查
      中證稱：係撥打0000000000號行動電話聯絡購
      買毒品（參見九十二年度偵字第一一一一四號卷第十四頁
      、九十二年度偵字第一二九四０號卷第五八頁），核與證
      人己○○於偵查中證述係使用0000000000號行
      動電話與購毒之庚○○等人聯絡等語（參見九十二年度偵
      字第一二九四０號卷第四九頁）相符，足見前開行動電話
      確係證人己○○供以販賣毒品所用。而證人己○○於偵查
      中證述該電話係綽號「阿忠」者所交付等語（參見九十二
      年度偵字第一二九四０號卷第四九頁），與被告於偵查中
      所自承：證人己○○使用之0000000000號行動
      電話，原係證人己○○之前所購，惟置於其處，嗣後由其
      交付予證人己○○使用等語（參見九十二年度偵字第一二
      九四０號卷第一五頁），亦徵相符。是綜合以上所述，販
      售第一級毒品予證人庚○○者，係以被告之綽號「阿忠」
      自稱，且聯絡購毒之證人庚○○之行動電話，亦係被告交
      付予負責聯絡購毒者之證人己○○，另參以前述被告於偵
      查中自承曾與證人己○○、丙○○共同販賣毒品等情狀，
      堪認被告確以綽號「阿忠」之名號與證人己○○等人共同
      連續販賣第一級毒品海洛因予證人庚○○、甲○○。
（三）被告於本院審理時雖更異其供述，改稱：於偵查中所為共
      同販賣毒品之供詞，係因當日亟欲求交保，故為不利於己
      之供詞，惟該供詞與事實不符云云。然觀被告於偵查中之
      供詞，就提供證人己○○聯繫購毒者之行動電話之交付，
      及與證人己○○、丙○○如何分工販毒等情節，與證人己○○、丙○○於偵查中所證均相符合，參以證人證人己○○於本院審理時結證稱：為警查獲後，於警詢及偵查中，
      均未曾與被告聯繫或討論過案情等語（參見本院卷第九七
      頁），且證人己○○於九十二年十一月十八日即因販賣第
      一級毒品海洛因案件，經承辦檢察官聲請本院羈押在案，
      至被告於偵查中應訊之九十二年十一月二十六日時，猶未
      釋放，故證人己○○亦無從告知被告，其在偵查中所陳述
      之內容。是若非被告確曾與證人己○○、丙○○等人共同
      販賣第一級毒品海洛因，衡情其當無法於偵查中，就與證
      人己○○、丙○○共同販賣毒品之分工細節，及證人己○○聯繫購毒者之行動電話之來源等情狀，為詳細之陳明，
      且亦無可能恰與證人己○○、丙○○於偵查中所證述販毒
      之過程如此相符。從而，被告於本院審理時辯稱：係因欲
      求交保，故為不利於己之陳述，與事實不符云云，顯係卸
      責之詞，尚無可採。
（四）被告於偵查中，經檢察官詢以是否認識證人己○○、丙○○時，被告均為肯定之答覆，並稱與證人己○○、丙○○
      並無仇隙等語（參見九十二年度偵字第一二九四０號卷第
      一五頁），然被告於本院審理時改稱證人己○○因遭其趕
      離住處，而懷恨在心，因之挾怨報復云云，被告前後供述
      不一，其於本院審理時所辯，是否與事實相符，尚非無疑
      。另證人己○○於本院審理時，經辯護人詢以與其共同販
      賣毒品之綽號「阿忠」者，是否即係被告時，證人己○○
      先證稱：其所稱綽號「阿忠」者，並非被告云云；然經本
      院察覺其神色有異，認被告在庭可能影響證人己○○之證
      述，而命被告暫時離庭後，經檢察官詢以被告是否即係綽
      號「阿忠」者，並詢問證人己○○是否願意當庭指認被告
      是否為綽號「阿忠」者時，被告仍猶豫再三，僅沈默以對
      。檢察官復詢以於偵查中及本院審理時，何者所述為真時
      ，證人己○○則答以，其與被告同時出庭，如其指證被告
      ，同庭相處，將會尷尬等語（參見本院卷第九０頁至第九
      三頁），是觀證人己○○於本院審理之初，猶證稱被告並
      非其於偵查中所述之共同販賣毒品之綽號「阿忠」者，且
      不願當庭指認被告即為綽號「阿忠」者等情狀，足見證人
      己○○與被告關係非惡，被告於本院審理時辯稱：證人己○○與其原有仇隙，證人己○○所證其與之共同販賣毒品
      等情節，皆係挾怨報復云云，與事實不符，尚無可採。
（五）綜上所述，被告與證人己○○、丙○○等人共同連續販賣
      第一級毒品海洛因毒品予證人庚○○、甲○○之犯行，已
      臻明確，堪以認定，應依法論科。
二、按毒品危害防制條例修正條文業經總統於九十二年七月九日
    以華總一義字第０九二００一二一九三０號令公布，並自九
    十三年一月九日施行。其中第四條由五項增列為六項，惟同
    條第一項規定製造、運輸、販賣第一級毒品，修法前後刑度
    均相同。被告行為後，法律有變更，依刑法第二條第一項前
    段規定，比較新舊法，本件自應適用裁判時即修正後之毒品
    危害防制條例。
三、核被告所為，係犯毒品危害防制條例第四條第一項之販賣第
    一級毒品罪。被告與證人己○○就販賣第一級毒品海洛因予
    證人庚○○二次（九十二年九月五日、同年月六日），及販
    賣第一級毒品海洛因予證人甲○○一次（即九十二年七、八
    月間，第二次販賣予證人甲○○）；被告與證人己○○及該
    姓名年籍不詳之成年男子（即九十二年七、八月間，第一次
    交付毒品予證人甲○○之人），就販賣第一級毒品海洛因予
    證人甲○○該次犯行間；被告與證人己○○、丙○○就販賣
    第一級毒品海洛因予證人庚○○二次（九十二年十月五日、
    同年月七日），及販賣第一級毒品海洛因予證人甲○○一次
    等犯行（即九十二年十月七日）間，分別均具有犯意聯絡及
    行為分擔，均為共同正犯。被告非法持有第一級毒品為販賣
    行為所吸收，不另論罪。被告多次販賣第一級毒品犯行，時
    間緊接，犯罪構成要件相同，顯係基於概括犯意反覆為之，
    為連續犯，依法論以一罪。被告有如事實欄所述之科刑及執
    行紀錄，有卷附臺灣高等法院被告全國前案紀錄表可按，其
    受有期徒刑之執行完畢，五年以內再犯有期徒刑以上之罪，
    為累犯。又販賣第一級毒品罪之法定本刑為死刑及無期徒刑
    ，依法自均不得加重其刑。查本件被告雖有多次販賣毒品海
    洛因，惟所販賣之數量及次數不多，與坊間大盤販賣毒品者
    迥然不同，情輕法重，渠犯罪情狀非無可憫，如予宣告販賣
    毒品之法定刑最低度刑期無期徒刑，仍屬過重，爰依刑法第
    五十九條之規定減輕其刑。爰審酌被告犯罪之動機、目的、
    手段、販賣之數量非鉅、販毒行為影響國人健康之程度、犯
    罪後否認犯行之態度等一切情狀，量處如主文所示之刑，以
    資懲儆。又販毒所得之財物七千元，亦應依毒品危害防治條
    例第十九條第一項宣告沒收，如全部或一部不能沒收時，以
    其財產抵償之。又被告為警查獲時，所扣得之第一級毒品海
    洛因二包合計重０．０一公克（驗餘淨重），雖無證據足資
    證明上開物品係被告與證人己○○等人共同販賣第一級毒品
    海洛因所用之物，然該二包物品經法務部調查局鑑定後，認
    定確屬第一級毒品海洛因一節，有該局九十二年十二月十六
    日調科壹字第二００００四六一六號鑑定通知書一份在卷可
    稽，故仍應依毒品危害防制條例第十八條第一項前段規定沒
    收銷燬之。另自證人郭明朗、丙○○、庚○○、甲○○處扣
    得之第一級毒品海洛英十二包（共淨重一．四一公克）等毒
    品，及分裝匙三支、空夾鏈袋四包、電話號碼000000
    0000號、0000000000號行動電話二支等物，
    均已由本院以九十三年度訴字第二三一號判決依毒品危害防
    制條例第十八條第一項前段、第十九條第一項分別宣告沒收
    銷燬及沒收，並經臺灣臺南地方法院檢察署檢察官以戊○惟
    子字第七０九五八號、第七０九五八號扣押（沒收）物品處
    分命令執行沒收銷燬及沒收，均已不復存在，已無另行宣告
    沒收之必要，附此敘明。另扣案之一萬八千六百元，雖係於
    共犯己○○住處扣得，惟無證據足資證明上開款項係被告與
    之共同販賣第一級毒品海洛因所得，爰不為沒收之諭知。又
    被告為警查獲時，所扣得之夾練袋二包、注射針筒四支、分
    裝匙二支等物，並無證據足資證明上開物品係被告與證人己○○等人共同販賣第一級毒品海洛因所用之物，爰不為沒收
    之諭知。
據上論斷，應依刑事訴訟法第二百九十九條第一項前段，毒品危
害防制條例第四條第一項、第十八條第一項前段、第十九條第一
項，刑法第十一條、第二條第一項前段、第二十八條、第五十六
條、第四十七條、第五十九條，判決如主文。
本案經檢察官乙○到庭執行職務
中    華    民    國    95    年    1     月    6     日
                          刑事第十二庭
                                審判長法  官  陳志成
                                      法  官  莊玉熙
                                      法  官  卓穎毓
右正本證明與原本無異。
如不服本判決，應於判決送達後十日內，向本院提出上訴狀（應
附繕本）。
                                      書記官  秦建華
中    華    民    國    95    年    1     月    6     日
附表：
┌──┬────────┬────┬─────────┬───┬────┐
│編號│販賣時間及交貨之│販賣之毒│販賣之方式        │買受人│備註    │
│    │地點            │品數量  │                  │      │        │
├──┼────────┼────┼─────────┼───┼────┤
│一  │九十二年九月五、│前後四次│第一、二次由己○○│庚○○│第四次當│
│    │六日；十月五、七│，每次一│本人親自送達，第三│      │場扣得海│
│    │日，在台南市金華│千元，共│、四次則由丙○○騎│      │洛因淨重│
│    │路「羅司萊司飯店│計得款四│乘車號ＶＤＶ─二五│      │零點一一│
│    │」前處。        │千元。  │七號機車送達。    │      │公克。  │
├──┼────────┼────┼─────────┼───┼────┤
│二  │九十二年七、八月│前後三次│第一次由不詳姓名男│甲○○│第二次當│
│    │間，在台南市民權│每次一千│子交付，第二次由郭│      │場扣得海│
│    │路湖美社區之西湖│元，共計│明郎送達，第二次則│      │洛因淨重│
│    │公園處販售二次；│得款三千│由丙○○騎乘上開機│      │零點一一│
│    │同年十月七日下午│元      │車送達。          │      │公克。  │
│    │二時在台南市金華│        │                  │      │        │
│    │路「羅司萊司飯店│        │                  │      │        │
│    │」前處。        │        │                  │      │        │
└──┴────────┴────┴─────────┴───┴────┘
附錄法條：
毒品危害防制條例第四條
製造、運輸、販賣第一級毒品者，處死刑或無期徒刑；處無期徒
刑者，得併科新臺幣一千萬元以下罰金。
製造、運輸、販賣第二級毒品者，處無期徒刑或七年以上有期徒
刑，得併科新臺幣七百萬元以下罰金。
製造、運輸、販賣第三級毒品者，處五年以上有期徒刑，得併科
新臺幣五百萬元以下罰金。
製造、運輸、販賣第四級毒品者，處三年以上十年以下有期徒刑
，得併科新臺幣三百萬元以下罰金。
製造、運輸、販賣專供製造或施用毒品之器具者，處一年以上七
年以下有期徒刑，得併科新臺幣一百萬元以下罰金。
前五項之未遂犯罰之。


司法院資訊處製作；財團法人民間司法改革基金會備份。
